臺灣臺南地方法院民事裁定
                               109年度司家親聲字第30號
聲  請  人  甲○○  
相  對  人  乙○○  
關  係  人  陳郁芬律師
            丙○○  
上列聲請人聲請選任未成年人乙○○之特別代理人事件，本院裁定
如下：
    主  文
選任陳郁芬律師為未成年人乙○○（女、民國00年0月00日生、身
分證統一編號：Z000000000號）辦理被繼承人丁○○之遺產協議分
割繼承登記之特別代理人。
聲請費用新臺幣壹仟元由聲請人負擔。
    理  由
一、按父母之行為與未成年子女之利益相反，依法不得代理時，
    法院得依父母、未成年子女、主管機關、社會福利機構或其
    他利害關係人之聲請或依職權，為子女選任特別代理人，民
    法第1086條第2項定有明文。又該條第2項所定「依法不得代
    理」係採廣義解釋，包括民法第106 條禁止自己代理或雙方
    代理之情形，以及其他一切因利益衝突，法律上禁止代理之
    情形而言。
二、本件聲請意旨略以：聲請人為未成年人乙○○之養父，又未成
    年人之養母丁○○於民國107年4月15日死亡，聲請人與未成年
    子女同為繼承人，其行為與未成年人利益相反，依法不得代
    理，爰聲請為未成年人選任特別代理人，據以辦理遺產分割
    繼承等語。
三、經查，聲請主張之上開各情，業據聲請人提出被繼承人丁○○
    之遺產稅免稅證明書、繼承系統表、戶籍謄本在卷可參，堪
    信為真實，是聲請為未成年人乙○○選任特別代理人，即屬有
    據，應予准許。本院經函詢陳郁芬律師擔任未成年人之特別
    代理人意願後，具狀向本院陳明同意擔任未成年人之特別代
    理人，有本院通知函、送達證書及陳郁芬律師之陳報狀等附
    卷可稽。審酌陳郁芬律師不僅具專業法律知識及能力，且有
    法律事務之執行經驗，又與聲請人、未成年人及被繼承人間
    均無親屬或利害關係，由其擔任本件特別代理人，當能秉持
    專業倫理與客觀公正態度及執行遺產分割之責，是認由其擔
    任未成年人之特別代理人，應屬妥適，爰裁定如主文。本件
    特別代理人就任後，應以善良管理人之注意執行其職務，俾
    維護未成年人之最佳利益。又本院經向聲請人及未成年人之
    生父甲○○詢問是否願意負擔選任特別代理人之費用，均同意
    平均負擔選任特別代理人之費用，此有本院109年9月28日調
    查筆錄在卷可參，是聲請人及未成年人之生父自應向特別代
    理人支付費用，自屬當然，附此敘明。
四、依家事事件法第104條第3項、第97條，非訟事件法第24條第
    1項，裁定如主文。
中　　華　　民　　國　　109 　年　　12　　月　　18　日 
             家事法庭　   司法事務官   陳敬程
以上正本係照原本作成。
如對本裁定抗告須於裁定送達後10日內向本院提出抗告狀，並應
繳納抗告費新臺幣1,000元整。
中　　華　　民　　國　　109 　年　　12　　月　　21　　日
                          書  記  官   陳惠芳